# 请教陈老师非同一控制第一年抵消分录年初未分配利润问题

提问人：gjq95cpa 时间：2019-09-05 17:31:07
借：投资收益
少数股东损益
年初未分配利润
贷：提取盈余公积
向股东分配利润
年末未分配利润
为何要抵消子公司年初未分配利润呢，抵消后合并底稿中年初未分配利润合并数与母公司个别报表相同，这种情况下，母公司增加子公司，合并报表中的年初未分配利润完全没有增加。
19 年教材P617 特殊事项 “本期增加子公司编制合并报表”，解释道：“将子公司自取得控制权日至当期期末的利润纳入合并底稿 “，教材没有提及是否将子公司期初未分配利润纳入合并底稿
是这样理解吗？

回答人：chenyiwei
非同一控制第一年抵消分录中的“年初未分配利润”实际上是被收购方于购买日的未分配利润余额，这是与第一年只合并从购买日至年末的利润表这一点相对应的。通过这次抵销，使合并报表中年末未分配利润中与被购买方相关的部分只能来源于从购买日到年末实现的净利润。